Inventaris van het archief van de familie Kist, 1679-1997
Nationaal Archief, Den Haag
- Archiefbescheiden van leden van aanverwante families., AFDELING II
  - DE FAMILIE VAN DER SANDE.
    - (I) HENDRIK VAN DER SANDE JILLESZ (1764-1808)., 1a
      op 6 februari 1802 met ANNA MARGARETHA VAN LAREN (1772-1827).
      - Notarieel testament van Hendrik van der Sande en zijn echtgenote Anna Margaretha van Laren, 1805; afschrift., 681; 1 katern
      - Onderhandse akte van scheiding en deling van de nalatenschap van Hendrik van der Sande., 1814; 682; 1 stuk
      - Stukken betreffende de afwikkeling van de nalatenschap van Hendrik van der Sande., 1813-1814; 683; 3 stukken
    - (I) ANNA MARGARETHA VAN LAREN (1772-1827)., 1b
      echtgenote van 1a.
      - FINANCIËN EN EIGENDOMMEN.
        - De firma in steenkolen, glas en aanverwante artikelen, "de weduwe Hendrik van der Sande en zn. ".
          Zie ook inv.nrs. 690-693, 698.
          - Notariële akte, waarbij Anna Margaretha van Laren een vennootschap onder firma aangaat met haar stiefzoon Hermanus van der Sande onder de naam "de weduwe Hendrik van der Sande en zn."; authentiek afschrift., 1816; 684; 1 stuk
          - Onderhandse akte waarbij door Anna Margaretha van Laren en haar stiefzoon Hermanus van der Sande een aanvulling wordt gemaakt op de akte betreffende hun vennootschap onder firma., 1819; 685; 1 stuk
        - Overige financiën en eigendommen.
          - Akte van transport gepasseerd voor de schepenen van Dordrecht, door Servaas Hendrik Lotzy als procureur van Hendrik Selis, Abraham Cornelis Selis, en Petronella Francina Selis, aan Anna Margaretha van Laren van twee huizen met erven gelegen op het Maartensgat te Dordrecht., 1809; 686; 1 charter
            Zie ook inv.nr. 697.
      - NALATENSCHAP.
        Zie inv.nr. 681.
    - (II) MARIA VAN DER SANDE (1795-1864)., 2
      dochter van HENDRIK VAN DER SANDE JILLESZ.
      gehuwd op 3 februari 1813 met HERMAN GERARD 'T HOOFT (1788-1825) en.
      gehuwd op 23 augustus 1827 met ABRAHAM LIBRECHT LEZWIJN (1801-1866).
      - Authentiek uittreksel uit een notariële akte van opening, van het holografisch testament van Maria van der Sande, voorzover dat betrekking heeft op de kinderen van haar broer Hermanus van der Sande., 1864; 687; 1 stuk
    - (II) HERMANUS VAN DER SANDE (1797-1844)., 3a
      zoon van HENDRIK VAN DER SANDE J'ILLESZ.
      gehuwd op 28 oktober 1818 met JOHANNA MARIA VERBEEK (1795-1867).
      - PRIVÉLEVEN.
        - Circulaire houdende aankondiging van het huwelijk van Hermanus van der Sande, en Johanna Maria Verbeek., 1818; 688; 1 stuk
        - Vers ingekomen bij Hermanus van der Sande van zijn dochter Henriette Albertina van der Sande, ter gelegenheid van de viering van zijn zilveren bruiloft met Johanna Maria Verbeek., 1843; 689; 1 stuk
      - FINANCIEN EN EIGENDOMMEN.
        - De firma in steenkolen, glas en aanverwante artikelen, "de weduwe Hendrik van der Sande en zn. ".
          Zie ook inv.nrs. 684-685, 708.
          - Onderhandse akte waarbij de laatste Jillis Hendrik van der Sande zich terugtrekt uit de vennootschap onder firma "de weduwe Hendrik van der Sande en zn."., 1827; 690; 1 stuk
          - Balans van de firma "de weduwe Hendrik van der Sande en zn.", opgemaakt 31 december 1827., 691; 1 katern
          - Onderhandse akte van scheiding van de goederen behorende tot de firma "de weduwe Hendrik van der Sande en zn.", tussen Hermanus van der Sande en zijn stiefbroer Jillis Hendrik van der Sande., 1828; 692; 1 stuk
          - Akte gedeponeerd op het tribunaal van Koophandel, waarbij Hermanus van der Sande verklaart dat de firma "de weduwe Hendrik van der Sande en zn." tot 1827 gevoerd door hem en zijn stiefmoeder Anna Margaretha van Laren, voortaan alleen voor zijn rekening gecontinueerd zal worden, 1828; afschrift., 693; 1 stuk
        - Overige financiën en eigendommen.
          - Onderhandse akte waarbij Hermanus van der Sande verklaart, met toestemming van zijn voogd Adriaan Kluit, een som geld uit de nalatenschap van zijn grootvader Herman Hering te hebben opgenomen., 1817; 694; 1 stuk
            Zie ook inv.nr. 680.
          - Notariële akte van huwelijkse voorwaarden tussen Hermanus van der Sande en Johanna Maria Verbeek., 1818; 695; 1 stuk
            Zie ook inv.nr. 702.
          - Onderhandse akte van verkoop door Hermanus van der Sande aan zijn stiefbroer Jillis Hendrik van der Sande, van vijf percelen land gelegen onder Zuid-Beijerland, Strijen en Klaaswaal, 1828. Met bijlage, 1828., 696; 2 stukken
          - Onderhandse akte van verkoop door Jillis Hendrik van der Sande aan zijn stiefbroer Hermanus van der Sande, van twee huizen en drie erven gelegen op het Maartensgat te Dordrecht., 1843; 697; 1 stuk
            Zie ook inv.nr. 686.
      - NALATENSCHAP.
        - Akte waarbij Hermanus van der Sande ten behoeve van zijn erfgenamen verklaart dat hij bij de openbare verkoop van een pand in de Schrevestraat en van een pand aan de Springweg te Dordrecht, het strijkgeld heeft ontvangen., 1821; 698; 1 stuk
          Hij werd dus slechts als hoogste bieder bij opbod, niet als definitieve koper ingeschreven.
        - Notariële akte van scheiding en deling van de nalatenschap van Hermanus van der Sande; authentiek afschrift., 1846; 699; 1 deel
    - (II) JOHANNA MARIA VERBEEK (1795-1867)., 3b
      echtgenote van 3a.
      Zie voor de familie Verbeek ook inv.nrs. 717-730.
      - PRIVÉLEVEN.
        - Verzen ingekomen bij Johanna Maria Verbeek van haar dochter Henriette Albertina van der Sande, ter gelegenheid van verjaardagen., 1844 en 1846; 700; 2 stukken
        - Authentiek uittreksel uit de registers van de burgerlijke stand van de gemeente Dordrecht, betreffende het overlijden van Johanna Maria Verbeek op 21 januari 1867, opgemaakt 1872., 701; 1 stuk
      - FINANCIËN EN EIGENDOMMEN.
        - Notariële akte van huwelijkse voorwaarden tussen Hermanus van der Sande en Johanna Maria Verbeek., 1818; 702; 1 stuk
          Zie ook inv.nr. 695.
        - Akte waarbij de bewaarder der Hypotheken te Dordrecht verklaart dat een hypothecaire inschrijving ten laste van Hermanus van der Sande en zijn echtgenote Johanna Maria Verbeek is doorgehaald., 1849; 703; 1 stuk
        - Notariële akte van scheiding en deling, voor Johanna Maria Verbeek van de percelen en behorende tot het "vierde lot", van het Waterschap Eijerland, gemeente Texel, 1856; authentiek afschrift, 1856. Met aanvulling, 1856. Met bijlage., 704; 3 stukken
          2) Een lot is een verkoopeenheid.
      - NALATENSCHAP.
        - Notarieel testament van Johanna Maria Verbeek, 1820; afschrift., 705; 1 stuk
        - Rekening opgemaakt door Gerardus van der Sande, over de inkomsten en uitgaven van de door hem beheerde nagelaten goederen van Johanna Maria Verbeek., 1867; 706; 1 katern
    - (III) HENDRIK HERMAN VAN DER SANDE (1819-1890)., 4a
      gehuwd op 11 juli 1846 met KATHARINA ANTONINA SCHETSBERG (1825-1870) en.
      gehuwd op 13 juli 1872 met CAROLINA AUGUSTE FRIEDERIKA EMILIE JANITSCHKY (1849-).
      - PRIVÉLEVEN.
        - Authentiek uittreksel uit de registers van de burgerlijke stand van de gemeente Dordrecht, betreffende de geboorte van Hendrik Herman van der Sande op 25 augustus 1819, opgemaakt in 1871., 707; 1 stuk
        - Paspoort afgegeven door de Minister van Buitenlandse Zaken, aan Hendrik Herman van der Sande., 1856; 708; 1 chirograaf
      - FINANCIËN EN EIGENDOMMEN.
        - De firma in glas, steenkolen en aanverwante artikelen, "de weduwe Hendrik van der Sande en zn.".
          Zie ook inv.nrs. 673-674, 679-682.
          - Notariële akte van verkoop door Etienne Jean de Court van Valkenswaarde,François Christian de Court van Heeckelingen en Johanna Maria Henriette Alexandrina Caroline de Court aan de firma "de weduwe Hendrik van der Sande en zoon" van een zoutkeet en erf staande en gelegen in de gemeente Mijl, 1845; authentiek afschrift, 1845. Met retroacta, 1734-1776, 1798. Met bijlagen, 1845., 709; 1 katern, 2 charters en 3 stukken
        - Overige financiën en eigendommen.
          - Notariële akte van huwelijkse voorwaarden, tussen Hendrik Herman van der Sande en Katharina Antonina Schetsberg, 1846; authentiek afschrift, 1846. Met bijlagen, z.d., 710; 1 katern en 2 stukken
            Zie ook inv.nr. 712.
    - (III) KATHARINA ANTONINA SCHETSBERG (1825-1870)., 4b
      - PRIVÉLEVEN.
        - Authentiek uittreksel uit de registers van de burgerlijke stand van de gemeente Nieuwer Amstel, betreffende het overlijden van Katharina Antonina Schetsberg op 23 september 1870, opgemaakt 1872., 711; 1 stuk
      - FINANCIËN EN EIGENDOMMEN.
        - Notariële akte van huwelijkse voorwaarden tussen Hendrik Herman van der Sande en Katharina Antonina Schetsberg, authentiek afschrift., 1846; 712; 1 katern
          Zie ook inv.nr. 710.
      - NALATENSCHAP.
        - Notariële akte van boedelbeschrijving van de nalatenschap van Katharina Antonina Schetsberg, 1870; afschrift, z.d., 713; 1 stuk
        - Rekening opgemaakt door de makelaar N. Smit van de goederen, verkocht uit de nalatenschap van Katharina Antonina Schetsberg., 1870; 714; 1 stuk
    - (V) ALBERTINA PHOEBE HITZERA VAN DER SANDE (1854-1939)., 5
      dochter van HERMAN MARIUS VAN DER SANDE en ALBERTINA YMENA VERBEEK.
      - Rekening opgemaakt door W. J. Verbeek van het beheer van het kapitaal van Albertina Phoebe Hitzera van der Sande, tijdens haar minderjarigheid., z.d.; 715; 1 stuk
  - DE FAMILIE SWAVING.
    - JUSTUS GERARDUS SWAVING (1784-1871).
      zoon van CORNELIS SWAVING (1738-1808) en BARTHA KIST (1750-1825).
      gehuwd op 29 november 1806 met WILHELMINA BALK (1787-1807) en
      op 8 maart 1813 met CHARLOTTE LOUISE WILBEAUX (1797-1871).
      - Brief uitgegaan van Justus Gerardus Swaving, naar de boekhandelaren Blussé en van Braam, betreffende een door hem geschreven verhandeling., 1831; 716; 1 stuk
        Geretourneerd na weigering door de geadresseerden.
  - DE FAMILIE VERBEEK.
    Zie voor de familie Verbeek ook inv.nrs. 700-706.
    - (I) RACHEL VERBEEK (1747-1831)., 1
      dochter van ALBERT JOANNES VERBEEK.
      gehuwd op augustus 1799 met JAN WILLEM LANKHIET ( -1807).
      - Notariële akte van boedelbeschrijving van de nalatenschap van Rachel Verbeek, 1831; afschrift., 717; 1 katern
      - Stukken betreffende de afwikkeling van de nalatenschap van Rachel Verbeek., 1832-1834, 1837 en 1849; 718; 1 omslag
      - Notariële akte van scheiding en deling van de nalatenschap van Rachel Verbeek., 1833; 719; 1 deel
    - (I) JOHANNA VERBEEK (1755-1837)., 2
      - Notariële testamenten van Johanna Verbeek, 1832, 1834 en 1836; afschrift, z.d., [1832-1836 en z.d.]; 720; 1 katern
      - Notariële akte van boedelbeschrijving van de nalatenschap van Johanna Verbeek, afschrift., 1837; 721; 1 deel
      - Notariële akte van scheiding en deling van de nalatenschap van Johanna Verbeek., 1838; 722; 1 katern
      - Stukken betreffende de afwikkeling van de nalatenschap van Johanna Verbeek., 1839; 723; 1 katern en 1 stuk
    - (I) ALBERT JAN VERBEEK (1758-1829)., 3
      zoon van ALBERT JOANNES VERBEEK.
      gehuwd op 5 mei 1793 met HENDRIKA TELDERS (1770-1848).
      - Vers geschreven door Albert Jan Verbeek naar aanleiding van de verjaardag van zijn verloofde Hendrika Telders., vóór 1793; 724; 1 stuk
      - Circulaire houdende bericht van het overlijden van de zoon van Albert Jan Verbeek, Albert Jan Verbeek., 1819; 725; 1 stuk
        2) Niet verstuurd.
    - (II) ALBERT JAN VERBEEK (1795-1834)., 4a
      zoon van HENDRIK VERBEEK (1750-1815).
      gehuwd op 19 oktober 1815 met PHOEBE HITZERA THEMMEN (1788-1856).
      - Authentiek uittreksel uit de registers van de burgerlijke stand van de gemeente Amsterdam betreffende het overlijden van Albert Jan Verbeek op 23 oktober 1834, opgemaakt 1857., 726; 1 stuk
    - (II) PHOEBE HITZERA THEMMEN (1788-1856)., 4b
      - PRIVÉLEVEN.
        - Authentiek uittreksel uit de registers van de burgerlijke stand van de gemeente Amsterdam betreffende het overlijden van Phoebe Hitzera Themmen op 19 september 1856, opgemaakt 1857., 727; 1 stuk
      - FINANCIËN EN EIGENDOMMEN.
        - Kwitantie van J.A. Kruseman voor Phoebe Hitzera Themmen wegens de betaling voor het vervaardigen van een portret van haar dochter., 1855; 728; 1 stuk
    - (III) ALBERTINA YMENA VERBEEK (1830-1854)., 5
      gehuwd op 16 juni 1853 met HERMAN MARIUS VAN DER SANDE (1826-1861).
      - Authentiek uittreksel uit de registers van de burgerlijke stand van de gemeente Amsterdam, betreffende het overlijden van Albertina Ymena Verbeek op 27 maart 1854, opgemaakt 1857., 729; 1 stuk
    - (III) JACOBUS HENRICUS VERBEEK (1831-1876)., 6
      gehuwd op 13 september 1871 met HERMINE MARIA VAN DER SANDE (1847-1937).
      - Staat van dienst van de betrekkingen van Jacobus Henricus Verbeek in Nederlands-Indië., 1873; 730; 1 stuk
- Archiefbescheiden waarvan het verband met het archief niet duidelijk is., AFDELING III
  - Spotvers, "onsen Vader die in den Hage seit", van N.N., betreffende de inval van Franse troepen in de Republiek in 1747., 731; 1 stuk
  - Brief ingekomen bij N.N. van J.G.J. van Aerssen, betreffende diverse privé-aangelegenheden., 1767; 732; 1 stuk
  - Bul van Nicolaas Honcoop, gepromoveerd tot doctor in de medicijnen aan de Hogeschool te Leiden., 1774; 733; 1 charter
  - Brief ingekomen bij M. Berthier, "Commandant de la Garde Nationale" te Versailles, van N.N. te Parijs, betreffende een naar Leuven gestuurd detachement., 1790; 734; 1 stuk
  - Akte van poorterschap van de stad Amsterdam van Joseph Monfort., 1793; 735; 1 charter
  - Brief ingekomen bij de Algemene vergadering van .gecommitteerden uit de stemgerechtigden der stad Amsterdam van C. Wertz en Gerrit Vestenburg, gecommitteerden van stemgerechtigden uit wijk nr. 30, waarbij zij mededelen zich terug te trekken uit de Algemene vergadering, omdat zij hun last voldaan achten, 1796. Met biografische aantekeningen van N.N. betreffende C. Wertz, z.d., 736; 2 stukken
    Afkomstig uit de bibliotheek van de heer J. Koning te Amsterdam.
  - Bul van Elisa Hermannus Zegers, gepromoveerd tot doctor in de rechten te Leiden., 1808; 737; 1 charter
  - Akte waarbij Joannes Henricus Wijnhoud Telders wordt toegelaten tot de "Illustrissimus senatus veteranorum, 'Ne praeter modum'"., 1827; 738; 1 stuk
    3) Dit is een voorloper van het Amsterdams studentencorps.
  - Stuk houdende een fragment, afgeschreven door N.N. "uit de brieven van Mylady Worthly Montague, uit 't Engelsch vertaald bij Meyer, 1765", betreffende inenting tegen kinderpokken door de plaatselijke bevolking te Adrianopolis., eerste helft 19e eeuw; 739; 1 stuk
  - Brief ingekomen bij de heer Van den Hoek, van A. Rutgers van der Loeft, betreffende de woorden, door Rutgers van der Loeft gesproken aan het graf van de heer Van Oordt., 1852; 740; 1 stuk
  - "Pro memorie album", bestemd voor de heer Gefken, bij zijn vertrek naar West-Indië, aangeboden door diverse vrienden., 1865-1857; 741; 1 deel
  - Akte van verkoop door Jacobus Simon Noordendorp aan Arnold Emile Mansfeldt, als procureur voor de heer Gefken, van een grafkelder, gelegen op het nieuwe kerkhof te Eikenduinen, gemeente Loosduinen., 1858; 742; 1 stuk
  - De conclusie van repliek van de advocaat van Pierre Etienne van Parijs, als eiser contra B.W. Maare Sijperstein., 1867; 743; 1 stuk
  - Akte van verkoop, door burgemeester en wethouders van Den Haag aan Marie Francesca Emelia des Tombes, van een grafrecht op de algemene begraafplaats van Den Haag, 1905. Met bijlage, z.d., 744; 2 stukken
  - Aantekening van N.N. inzake een spotvers "Zij komen bij paren", betreffende de statenvergaderingen van Holland, ± 1750., 1896; 745; 1 stuk
  - Brief ingekomen bij mevrouw Josselin de Jong-Geesink, van N.N. betreffende een bijdrage voor een liefdadig doel., 1920; 746; 1 stuk
- BEELDMATERIAAL EN DRUKWERK.
  - FOTO'S EN LITHOGRAFIEËN.
    - Portret van Joost Gerard Kist (1756-1815) met kinderen; foto van een schilderij van Rienk Jelgerhuis (?)., z.d.; 747; 1 stuk
    - Portret van Sijburgh Hendrika Royaards met kinderen; foto van een schilderij van Rienk Jelgerhuis (?)., z.d.; 748; 1 stuk
    - Portret van Ewaldus Kist; lithografie door W. van Senus, naar een tekening van H.W. Caspar., 1822; 749; 1 stuk
    - Lithografieën van Nicolaas Christiaan Kist door L. Springer, P. Barbiers en N.N., 1841, 1846 en z.d.; 750; 3 stukken
    - Foto van Catharina Wilhelmina Dijckmeester., z.d.; 751; 1 stuk
    - Lithografie van Anthony Kist Ezn. door N.N., z.d.; 752; 1 stuk
    - Lithografie van Anthony Kist Wzn. door N.N., z.d.; 753; 1 stuk
    - Lithografie van Susanna Philippine du Cloux door N.N., z.d.; 754; 1 stuk
    - Foto's van Joost Gerard Kist ( 1822-1897)., z.d.; 755; 1 omslag
    - Lithografie van B. van den Velden door N.N., 1869; 756; 1 stuk
    - Foto's van Joost Gerard Kist (1862-1937)., 1866, 1880, 1893, 1898 en z.d.; 757; 1 omslag
    - Foto's betreffende de militaire loopbaan van Joost Gerard Kist (1862-1937)., 1880-1920; 758; 1 pak
    - Foto's van huizen die bewoond zijn door Joost Gerard Kist (1862-1937)., 1911, 1920 en z.d.; 759; 4 stukken
    - Foto's van niet nader te specificeren leden van de familie Kist., z.d.; 760; 5 stukken
    - Portret van P.W. van Heusde; lithografie door W. van Senus, naar een schilderij van P.C. Wonder., z.d.; 761; 1 stuk
    - Lithografie van F. de Greve door S. Lankhout., z.d.; 762; 1 stuk
    - Lithografieën van landschappen bij Neder-Elten en Elterberg, door A. Rademaker., z.d.; 763; 1 stuk
  - KRANTEN.
    - "Leydse courant"., 1786-1855; 764; 3 stukken
      - 17 november 1786., -
      - 7 juli 1788., -
      - 17 augustus 1855., -
    - "Haarlemse courant"., 14 november 1795; 765; 1 stuk
    - "Advertentiën aankondigingen en berigten van Rotterdam"., 22 september 1812; 766; 1 stuk
    - "Oprechte Haarlemsche courant", 1813-1896. Met bijlagen., 1890 en z.d.; 767; 1 omslag
      - 18 november 1813., -
      - 13 oktober 1821., -
      - 2 november 1822., -
      - 6 september 1830., -
      - 2 juli 1872., -
      - 4 november 1873., -
      - 12 juni 1893., -
      - 27 juli 1893., -
      - 16 oktober 1896., -
    - "Algemeene Konst en letter-Bode"., 29 maart 1822; 768; 1 stuk
    - "Dordrechtsche courant"., 1835-1880; 769; 3 stukken
      - 23 mei 1835., -
      - 17 mei 1853., -
      - 18 juni 1880., -
    - "Göttingische gelehrte Anzeigen"., 20 februari 1841; 770; 1 stuk
      In het Duits.
    - "Amsterdamse courant"., 19 maart 1849; 771; 1 stuk
    - "De Waakzaamheid"., 1854-1860; 772; 2 stukken
      - 25 oktober 1854., -
      - 8 februari 1860., -
    - "Weekblad, van het recht"., 1862-1897; 773; 1 omslag
      - 27 januari 1862., -
      - 21 juli 1862., -
      - 2 april 1890., -
      - 16 juni 1890., -
      - 29 mei 1891., -
      - 1 april 1892., -
      - 20 januari 1897., -
      - 8 september 1897., -
    - "Kerkelijk weekblad voor het koningrijk der Nederlanden", 9 december., 1854; 774; 1 stuk
    - "Algemeen weekblad"., 13 augustus 1856; 775; 1 stuk
    - "Utrechts provinciaal en stedelijk dagblad"., 24 maart 1863; 776; 1 stuk
    - "Dagblad van Zuid-Holland en 's-Gravenhage"., 1873-1901; 777; 1 omslag
      - 3 november 1873., -
      - 17 juni 1883., -
      - 19 september 1889., -
      - 22 april 1890., -
      - 24 september 1898., -
      - 30 januari 1901., -
    - "De Juridische spectator"., 15 mei 1876; 778; 1 stuk
    - "Nederlandsche Staatscourant"., 1877-1889; 779; 1 omslag
      - 30 augustus 1877., -
      - 1 november 1878., -
      - 22 juli 1879., -
      - 12 juli 1883., -
      - 14 februari 1888., -
      - 10 augustus 1889., -
    - "Het Vaderland"., 15 juli 1878; 780; 1 stuk
    - "Leidsch Dagblad"., 13 april 1887; 781; 1 stuk
    - "Nieuwe Amsterdamse courant; Algemeen Handelsblad"., 1887-1898; 782; 2 stukken
      - 21 oktober 1887., -
      - 17 november 1898., -
    - "De Verzekeringsbode"., 1884-1887; 783; 4 stukken
      - 26 juli 1884., -
      - 13 maart 1886., -
      - 24 september 1887., -
      - 26 november 1887., -
    - "Eigen haard"., 7 augustus 1897; 784; 1 stuk
    - "Gouvernements advertentieblad", (Paramaribo)., 21 april 1895; 785; 1 stuk
    - "Wereldkroniek"., 23 januari 1897; 786; 1 stuk
    - "Nieuwe Rotterdamsche Courant"., 8 november 1920; 787; 1 stuk
    - "De Nieuwe Courant"., 31 juli 1920; 788; 1 stuk
    - "Wassenaarsche courant"., 27 september 1934; 789; 1 stuk
  - OVERIG VERZAMELD DRUKWERK.
    - "Extracten van Resolutiën, advysen, brieven en reglementen Uyt het Register van haer Ed. Hoogh. Mog. en haar Ed. Gr. Mog.", Amsterdam., 1674; 790; 1 katern
    - "Feestmuzyk ter inwydinge van den eerwaarden en geleerden heer Ewaldus Hollebeek tot leeraer van 's Heilants kerkgemeente te Oostkappel", Leiden., 791; 1744
      1 katern.
    - Stukken houdende grafdichten voor diverse personen., 1757-1850; 792; 1 omslag
    - Stuk houdende nieuwjaarswens van de lantaarnopstekers te Enkhuizen., 1791; 793; 1 stuk
    - Stuk houdende een verklaring van de rector magnificus van de hogeschool te Groningen betreffende de betaling van het collegegeld., 1816; 794; 1 stuk
    - "Boekenzaal der geleerde wereld en tijdschrift voor de protestantsche kerken in het koningrijk der Nederlanden", Amsterdam., september 1818; 795; 1 deel
    - "Hulde aan de nagedachtenis van Ewaldus Kist toegewijd in het Dordrechts genootschap Diversa sed Una" door B.F. Tydeman e.a., Dordrecht., 1823; 796; 1 deel
    - "Wetten voor het studentencorps der Leydsche Hogeschool", Leiden., 1839; 797; 1 katern
    - Stuk houdende een toespraak gehouden door J. Hooykaas Herderscheê ter gelegenheid van de studentenreunie van 1840-1846, Leiden., 1850; 798; 1 katern
    - "Verslag van den stand der werkzaamheden van het Bataviaasch genootschap van kunsten en wetenschappen", door W.R. van Hoëvell., 1843; 799; 1 deel
    - Stukken houdende programma's van maskerades gehouden door het Leids studentencorps., 1845-1911; 800; 1 pak
    - "Handelingen der Jaarlijksche algemeene vergadering der maatschappij van Nederlandsche letterkunde te Leiden", Leiden., 1848; 801; 4 katernen
    - "Levensschets van Dr. Nicolaas Christiaan Kist" door B. ter Haar., 1860; 802; 1 deel
    - Stuk houdende rebussen van Catharina Wilhelmina Dijckmeester., vóór 1861; 803; 1 deel
      Deels in het Frans.
    - "Florentius Cornelis Kist" door J.N. van Hall., 1863; 804; 1 katern
    - Overdruk uit de Handelingen van de Maatschappij der Nederlandsche letterkunde van 1863, "Levensberigt van dr. Florentius Cornelis Kist", door J.C. van Deventer., 805; 1 katern
      F.C. Kist was oprichter van de zangvereniging "Caecilia", zie inv.nrs. 804, 806, 810-816.
    - Overdruk uit het Nationaal Museum, 1865. I. "Florentius Cornelis Kist en zijn waardig geslacht", door Dr. Wap., 1565; 806; 1 katern
      F.C. Kist was oprichter van de zangvereniging "Caecilia", zie inv.nrs. 804, 805, 810-816.
    - Stuk houdende de tekst van een toespraak van Nicolaas Beets voor oudstudenten en studenten der Leidse Hoogeschool, Leiden., 1875; 807; 1 katern
    - Overdruk uit het "Rechtsgeleerd Magazijn" houdende een necrologie van Joost Gerard Kist., 1897; 808; 1 stuk
    - Overdruk uit de levensberichten van de maatschappij der Nederlandsche letterkunde te Leiden, 1897-1898, "Levensbericht van mr. Joost Gerard Kist", door P.R. Feith, Leiden., 809; 1 deel
    - "Jaarverslag van de Koninklijke Zangvereniging "Cecilia" te 's-Gravenhage", door N.J.W.M. Nuijen., 1907-1908; 810; 1 katern
    - "Concert diligentia 1821-1921", historische schets ter gelegenheid van het 100-jarig bestaan van het genootschap door E.A. van Beresteyn, Den Haag., 811; 1 katern
    - "Feestwijzer voor het eerste westelijk zangtournooi ter gelegenheid van het 90-jarig bestaan der koninklijke zangvereeniging 'Cecilia'", Den Haag., 1921; 812; 1 katern
    - "Feestwijzer der koninklijke zangvereeniging 'Cecilia' ter gelegenheid van haar honderjarig bestaan". Den Haag., 1930; 813; 1 katern